Inventaris van het archief van de Rijks Middelbare Tuinbouwschool te Boskoop, 1918-1987
Nationaal Archief, Den Haag
Rijks Middelbare Tuinbouwschool (RMTS) te Boskoop
RMTS Boskoop
1918-1987
35368
3.60 meter; 145 inventarisnummers.
Normale geschreven, getypte en gedrukte documenten.
Nationaal Archief, Den Haag
Het archief van de Rijks Middelbare Tuinbouwschool (RMTS) Boskoop (1918-1987) bevat stukken van algemene aard zoals postagenda's, begrotingen en andere stukken met betrekking tot de organisatie van het onderwijs en de school. Daarnaast zijn in dit archief stukken te vinden die samenhangen met de taakstelling van de RMTS: onderwijsprogramma's, onderwijs- en schooltoezicht, leerlingenbegeleiding.
Archiefvorming
Geschiedenis van het archiefbeheer
De verwerving van het archief
Het archief is krachtens bepalingen van de Archiefwet overgebracht.
14.03; 3.11
Aanwijzingen voor de gebruiker
Openbaarheidsbeperkingen
Deels openbaar, deels beperkt openbaar (B). Bescheiden jonger dan dertig jaar zijn niet openbaar, behoudens voor wetenschappelijk onderzoek en voor het verstrekken van eindexamengegevens voor personen op wie de gegevens betrekking hebben. Toestemming van directeur Nationaal Archief.
Materiële beperkingen
Aanvraaginstructie
Openbare archiefstukken kunnen online worden aangevraagd en gereserveerd. U kunt dit ook via de terminals in de studiezaal van het Nationaal Archief doen. Om te kunnen reserveren dient u de volgende stappen te volgen:
U maakt een profiel aan op www.gahetna.nl, en logt vervolgens in
Via de archiefinventaris (alleen de beschrijvingen met rode nummers) selecteert u het gewenste archiefstuk door op de knop 'Reserveren' te klikken
In het volgende scherm geeft u aan op welke dag u het archiefstuk wilt inzien
Indien u zich bevindt in de studiezaal en een tafelnummer heeft ontvangen kunt u dit nummer vermelden. Als u geen tafelnummer heeft kunt u tafelnummer 777 laten staan
Vervolgens bevestigt u uw reservering door deze te versturen.
Verwant materiaal
Beschikbaarheid van kopieën
Beschrijving van de series en archiefbestanddelen
- Begroting, 1952 - 1961; 1
- Uitbreiding school, 1956; 2
- Verslagen en statistiek, 1937 - 1946; 3
- Onderwijsvakken, 1954 - 1962; 4
- Verslagen en statistiek, 1946 - 1960; 5
- Agenda, 1940 - 1948; 6
- Agenda, 1948 - 1947; 7
- Agenda, 1948 - 1953; 8
- Agenda, 1964 - 1966; 9
- Excursies leerlingen, 1952 - 1958; 10
- Excursies leerlingen, 1955 - 1960; 11
- Excursies leerlingen, 1961 - 1965; 12
- Eindexamens H.O.T.A., 1954 - 1965; 13
- Leraarsvergadering, 1946 - 1965; 14
- Correspondentie met leerlingen etc., 1966 - 1969; 15
- Eindexamens en eindlessen, 1960 - 1967; 16
- Opleiding praktijkleraar Boomteelt, 1973 - 1974; 17
- Cursus booglassen, 1974 - 1987; 18
- Project I, 1978 - 1979; 19
- H.T.O. programma, 1965 - 1968; 20
- Commissie van toezicht, 1947 - 1972; 21
- Statistieken en verslagen, 22
- Rapportcijfers, 1961 - 1970; 23
- Nevenfuncties schoolpersoneel, 1957 - 1968; 24
- Vrijdom gedistrilleerd, 1950, 1965; 25
- Begrotingen en credieten, 1961 - 1967; 26
- Begrotingen en credieten, 1968 - 1969; 27
- Leerlingenstatistiek, 28
- Aantal lesuren, 1950 - 1956; 29
- Toelating leerlingen, 1969 - 1972; 30
- Toelatingsexamens, 1969 - 1972; 31
- H.T.O. IV A, 1970 - 1971; 32
- Commissie van toezicht, 1950 - 1973; 33
- Postagenda, 1947 - 1949; 34
- Postagenda, 1950 - 1951; 35
- Postagenda, 1951 - 1953; 36
- Postagenda, 1954; 37
- Postagenda, 1954 - 1955; 38
- Postagenda, 1955 - 1956; 39
- Postagenda, 1960 - 1962; 40
- Postagenda, 1962 - 1964; 41
- Schoolprogramma's, 1937 - 1966; 42
- Gedenkboeken, 1923 - 1973; 43
- Lijst van oud-leerlingen, 1938; 44
- Receptieregisters, 1923, 1938; 45
- Project 4 B, 1972 - 1973; 46
- H.T.O. cijferlijsten, 1967 - 1970; 47
- Schoolraad, 1973 - 1976; 48
- Schoolraad, 1976 - 1979; 49
- Cijferlijsten, 1971 - 1977; 50
- Verslagen vereniging proeftuin te Boskoop, 1918 - 1953; 51
- Studiegidsen, 1976 - 1979; 52
- Statuten en reglement der vereniging van werkgevers in het tuinbouwbedrijf te Boskoop, z.d.; 53
- Toelatingsexamen, 1960 - 1963; 54
- Opleiding tot tuinbouwpraktijkleraar en Bedrijfskundige boomteelt, 1963 - 1969; 55
- Rapportcijfers, 1969 - 1972; 56
- Schoolfeesten en plechtigheden, 1945 - 1970; 57
- Verklaringen van tussentijds verlaten van de School, 1969 - 1970; 58
- H.T.O. A+B rapport- en overgangscijfers, 1965 - 1972; 59
- Interne onderwijscommissie H.T.O., 1970 - 1972; 60
- H.T.O. opleiding (wijziging), 1970 - 1971; 61
- Onderwijsvernieuwing, 1970 - 1972; 62
- Vakken van onderwijs, 1970 - 1972; 63
- Eindexamens, 1969 - 1973; 64
- Statistieken en verslagen, 1969 - 1974; 65
- H.T.O. propaganda, 1965 - 1971; 66
- Toelatingsexamen H.T.O., 1970; 67
- Diploma's, 1970 - 1973; 68
- Oudleerlingen, 1962 - 1964; 69
- Oudleerlingen H.T.O., 1953 - 1974; 70
- Tentamenregeling, 1972; 71
- Overgangsnormen, 1973 - 1975; 72
- Examens en eindlessen, 1968 - 1973; 73
- Stagiaires H.T.O. III B, 1973; 74
- Stagiaires H.T.O. III A, 1974; 75
- Tentamen, 1973 - 1974; 76
- Tentamen, 1974 - 1975; 77
- Praktijkjaar 3e kl. RHSTL, 1974 - 1975; 78
- Notulen van leraarsvergadering, 1971; 79
- Lichamelijke oefening en ontspanning, 1971 - 1972; 80
- Thyrsus (Ver. Van studerenden a/d Hogere Tuintechnische opleidingen), 1971 - 1973; 81
- H.T.O. A. en B. excursies, 1966 - 1972; 82
- H.T.O. opleiding, 1963 - 1971; 83
- Opleiding RMTS Boskoop, 1949 - 1971; 84
- Gebouw, 1954 - 1971; 85
- Schoolraad, 1970 - 1974; 86
- Schoolraad, 1974 - 1976; 87
- Project klas 4, 1973 - 1976; 88
- Project klas 4, 1976 - 1977; 89
- Project klas 4, 1977 - 1978; 90
- Vakken en onderwijs, 1960 - 1977; 91
- Programma, 1976 - 1978; 92
- Evaluatie, 1976 - 1977; 93
- Vakken en onderwijs, 1975 - 1978; 94
- Tentamencijfers RHSTL, 1972 - 1976; 95
- Project klas 4, 1976 - 1977; 96
- Project klas 4, 1977 - 1978; 97
- Tentamencijfers RHSTL, 1976 - 1977; 98
- Tentamencijfers RHSTL, 1977 - 1978; 99
- Diploma's RHSTL, 1975 - 1977; 100
- Leraarsvergaderingen, 1965 - 1977; 101
- Stafdocentenvergaderingen, 1974 - 1978; 102
- Praktijk, 1975 - 1979; 103
- Excursies RHSTL, 1974 - 1978; 104
- Oudleerlingen RHSTL, 1974 - 1977; 105
- Oudleerlingen RHSTL, 1975 - 1978; 106
- Toelatingseisen, 1950 - 1976; 107
- Stage en praktijk RMTS, 1977 - 1978; 108
- Praktijkleerlingen, 1970 - 1978; 109
- Mechanisatiecursus RMTS, 1970 - 1978; 110
- Rapportcijfers RMTS, 1972 - 1976; 111
- Rapportcijfers RMTS, 1976 - 1977; 112
- Rapportcijfers RMTS, 1977 - 1978; 113
- Commissie van toezicht, 1974 - 1978; 114
- Eindexamens RHSTL, 1973 - 1974; 115
- Eindexamens en Schoolonderzoek RMTS, 1974 - 1975; 116
- Eindexamens en Schoolonderzoek RMTS, 1973 - 1979; 117
- Eindexamens en Schoolonderzoek RMTS, 1973 - 1975; 118
- Statistieken en verslagen, 1974 - 1978; 119
- Cursussen voor het personeel, 1961 - 1978; 120
- Begroting, 1970; 121
- Begroting, 1971; 122
- Begroting, 1972; 123
- Begroting, 1973; 124
- Begroting, 1974 - 1975; 125
- Begroting, 1976; 126
- Schooltuin, 1951 - 1969; 127
- Project, 1974 - 1976; 128
- Werkgroepen/commissies, 1970 - 1973; 129
- H.T.O. A+B toelatingseisen eindex., 1966 - 1969; 130
- Idem toelating leerlingen, 1957 - 1965; 131
- H.O.T.A. programma, 1952 - 1963; 132
- Praktijkleerlingen, 1964 - 1965; 133
- Schoolinventaris, 1949 - 1960; 134
- Reclame School, 1954 - 1961; 135
- Cursus booglassen, 1975 - 1976; 136
- Uitwisseling leerlingen, 1955 - 1969; 137
- Programma, 1970 - 1971; 138
- Personeelsformatie school, 1963 - 1978; 139
- Lesuren/lesweken, 1958 - 1967; 140
- Ontslag, inkrimping personeel, 1951 - 1969; 141
- Reclame school, 1954 - 1969; 142
- Excursies leerlingen, 1968 - 1969; 143
- Enquête onder hoofden beplanting i.z. Behoefte middelbaar personeel, 1960 - 1965; 144
- Examenopgaven, 1922 - 1959; 145